臺灣桃園地方法院刑事判決　　　　　　　　99年度訴字第29號
公　訴　人　臺灣桃園地方法院檢察署檢察官
被　　　告　謝章侃
上列被告因商業會計法等案件，經檢察官提起公訴（97年度偵續
字第328 號），本院判決如下：
    主  文
謝章侃連續商業負責人，以明知為不實之事項，而填製會計憑證
，處有期徒刑拾月，減為有期徒刑伍月，如易科罰金，以銀元
佰元即新臺幣玖佰元折算壹日。
    事  實
一、謝章侃為址設於桃園縣龜山鄉○○○路313 巷34號5 樓之津
    頤實業有限公司（下稱津頤公司）之負責人，綜攬津頤公司
    財務及與銀行接洽業務，為商業會計法所指之商業負責人。
    謝章侃為籌得現金，明知津頤公司承包晉欣營造有限公司（
    下稱晉欣公司）所承攬「高速鐵路站區○○道路系統改善計
    畫嘉義太保站高鐵橋下道路工程」（下稱上開工程），於民
    國93年10月間之對晉欣公司之應收帳款非如附表所示之新台
    幣（下同）3,175,200 元、1,925,175 元，竟基於意圖為自
    己不法所有、以明知為不實之事項填製會計憑證之概括犯意
    ，先分別於93年10月8 日、93年10月22日，在嘉義太保之工
    務所內，連續以津頤公司名義，虛偽製作以晉欣公司為買受
    人，及填入銷售品名、數量、金額均不實之會計憑證統一發
    票，而虛開如附表所示銷售額合計5,100,375 元之統一發票
    2 張，再分別於93年10月8 日（起訴書誤載為93年10月12
    日）、同月22日持以向台北國際商業銀行（下稱台北商銀）
    申請辦理應收帳款之融資，佯以表示「津頤公司」對「晉欣
    公司」確有上開應收帳款，並將上開債權讓與台北商銀，以
    此方式施用詐術，致台北商銀之承辦人員陷於錯誤，而分別
    於93年10月12日、93年10月22日核撥2,540,000 元、1,540,
    000 元，總計4,080,000 元之融資金額予津頤公司，足以生
    損害於台北商銀。嗣因遭晉欣公司以無債權存在拒絕付款予
    台北商銀而知上情。
二、案經永豐商業銀行股份有限公司（台北商銀於95年11月13日
    與建華商業銀行合併後，更名為永豐商業銀行股份有限公司
    ）告訴臺灣桃園地方法院檢察署檢察官偵查起訴。
    理  由
壹、程序部分：
一、按被告以外之人於審判外之陳述，雖不符刑事訴訟法第159
    條之1 至第159 條之4 之規定，然經當事人於審判程序同意
    作為證據，法院審酌該言詞陳述作成時之情況，認為適當者
    ，亦得為證據，刑事訴訟法第159 條之5 第1 項定有明文；
    當事人、代理人或辯護人於法院調查證據時，知有刑事訴訟
    法第159 條第1 項不得為證據之情形，而未於言詞辯論終結
    前聲明異議者，視為有前項之同意，同條第2 項亦有明文。
    經查，證人林道源、丁世文於檢察事務官詢問時之陳述，固
    為審判外之陳述而屬傳聞證據，惟被告就上揭證人於檢察事
    務官詢問時之陳述，於本院審理時均不爭執其證據能力，且
    迄於本院言詞辯論終結前復未聲明異議（見本院卷第28、11
    2 頁），而本院審酌其等陳述作成時之情況，並無違法取證
    之瑕疵，本院亦認以之作為證據為適當，揆諸上開規定，上
    揭證人於檢察事務官詢問時之陳述，均有證據能力。
二、再按被告以外之人於偵查中向檢察官所為之陳述，除顯有不
    可信之情況者外，得為證據，刑事訴訟法第159 條之1 第2
    項定有明文。此乃因檢察官訊問證人、鑑定人等被告以外之
    人時，均能遵守法律規定而不致違法取供，並令具結，可信
    性極高，為兼顧理論與實務而設。故被告、辯護人如主張證
    人於偵查中所為證言顯有不可信之情形者，本乎當事人主導
    證據調查原則，自應負舉證責任，否則，被告以外之人向檢
    察官所為之陳述，毋庸另為證明，即得作為認定被告犯罪之
    證據。查證人黃鴻胤於偵查中經具結後向檢察官所為之陳述
    ，被告並未指出且證明上開證人之證言有何顯不可信之情況
    ，依前開規定，自得為證據，合先敘明。
貳、實體部分：
一、訊據被告謝章侃固坦承確有於上揭時、地，分別開立如附表
    所示銷售額合計5,100,375 元之統一發票2 張，並先後持向
    台北商銀辦理應收帳款融資，台北商銀因此共計撥款408 萬
    元予津頤公司之事實不諱，惟矢口否認有何詐欺取財及填製
    不實會計憑證之犯行，辯稱：津頤公司確實有施作上開工程
    ，伊係依施工日誌上記載之項目，以確實施工之金額開立上
    開發票，並未虛偽填製不實統一發票，後因晉欣公司要求扣
    除津頤公司向晉欣公司預借之300 萬元，始重新開立發票，
    致與原先開立之發票金額有出入，且因晉欣公司未給付前期
    款項，伊為求先取得款項，始於同1 個月內開立2 張發票，
    持向台北商銀融資，且台北商銀曾派襄理干文昇至工地勘察
    ，確定津頤公司有施工後，始辦理應收帳款融資並核發款項
    ，伊並無向台北商銀詐騙款項之意思，況伊事後已與台北商
    銀和解，並返還部分款項云云。經查：
 (一) 依證人即晉欣公司會計朱淑伶於本院審理中證稱：本件工
      程雙方依契約第4 條給付辦法之規定，係以實做實算之方
      式計價付款，即以工地實際施工數量計價，每月估驗1 次
      ，並以業主核定之數量為標準，津頤公司開立每期發票前
      ，須會同晉欣公司工地主任，前往工地核對實際施作之數
      量，發票金額須符合請款單上之金額等語（見本院卷第57
      至59頁），證人即嘉義太保段高鐵連外道路工地所長黃鴻
      胤於檢察官偵查中證稱：本件工程為實做實算，即施作之
      基樁深度，以每米計價，每月估驗和請款時，津頤公司先
      提出施作數量，再由業主即公路局以超音波檢測，確認施
      工長度，並由伊計價及告知津頤公司該月份可請款之金額
      後，津頤公司始開立發票，伊於填寫計價單後，再連同發
      票，一起送回總公司，且津頤公司每日應施作之長度，於
      投標時即已確定，核算每月工程款時，不太可能發生雙方
      對請款金額有爭議之情況，津頤公司亦不可能在1 個月內
      開立2 張發票等語（見偵續卷第72至73頁），且觀諸津頤
      公司與晉欣公司間工程合約書付款辦法第3 點之規定，每
      期工程款依業主估驗付款後立即計價，乙方（即津頤公司
      ）向甲方（即晉欣公司）請款時，應檢同乙方公司行號、
      數量及單價百分之百統一發票及有關憑證送甲方工地核辦
      ，所開發票單價應與合約單價相同，數量應與進場數量相
      等（見他字卷第39頁），再參酌依上開合約附件發包承攬
      內容第1 點規定，每月估驗1 次，並以業主核定之數量為
      標準（見他字卷第46頁），佐以被告於檢察官偵查及本院
      審理中已坦承：伊雙方契約之規定，工程款應實做實算，
      須先送晉欣公司計價，且經晉欣公司及公路局之監造簽證
      等語（見偵續卷第47頁、本院卷第28頁），足認被告明知
      津頤公司每月可得請領之工程款，係以實做實算之方式，
      每月估驗請款，即先由津頤公司提出施作數量，晉欣公司
      及業主即公路局再測量津頤公司實際施作數量並加以計價
      後，告知津頤公司該月可請款之金額，津頤公司始以該經
      核定後之金額，開立發票請款。參以被告於檢察事務官詢
      問時即已坦承：伊開立之上開發票，係以上開工程前幾期
      工程款之平均數，作為請款金額等情（見他字卷第142 頁
      ），顯見被告本應以請款當期津頤公司實際施作且經業主
      測量確定後之數量，作為計算可請領工程款之依據，被告
      竟以歷次工程款之平均數作為請款金額開立發票，顯與上
      開工程合約書所定及證人所述之付款方式不符，津頤公司
      所得請領之工程款，既係以實際施工數量計價給付，被告
      自無以歷次工程款平均數為請款金額而填載於統一發票之
      理，堪認被告明知對晉欣公司之應收帳款，並非如附表所
      示之金額，仍填製如附表所示之統一發票2 紙，已見其內
      容不實。
 (二) 依證人即審核本件應收帳款融資之台北商銀襄理甘文昇於
      本院審理中證稱：謝章侃分別於93年10月8 日、93年10月
      22日持如附表所示之發票向台北商銀辦理應收帳款融資，
      台北商銀雖無法估驗發票上金額是否實在，但因謝章侃提
      供晉欣公司匯款明細、工程合約，致誤信津頤公司對晉欣
      公司尚有足夠之工程應收帳款，遂分別於93年10月12日、
      93 年10 月22日核撥融資款項，謝章侃於辦理融資時，未
      曾表示晉欣公司可從應給付津頤公司之工程款中，扣除其
      先前預借之工程款，倘早知悉津頤公司有預借工程款且晉
      欣公司可加以扣除之上情，台北商銀將降低本件之融資額
      度等語（見本院卷第59頁反面至60頁反面），且被告自承
      ：其於93年10月8 日、93年10月22日當日上午開立上開發
      票後，下午即趕往板橋向台北商銀辦理融資等情（見本院
      卷第118 頁），再對照卷附上開統一發票影本2 紙（見他
      字卷第20、22頁）、台北商銀應收帳款承購約定書1 份（
      見他字卷第8 至13頁）、借款撥貸書影本2紙 （見他字卷
      第17、18頁）及應收帳款讓與明細表2 紙（見他字卷第19
      、21頁）內容觀之，足認被告開立上開發票後，即分別於
      開立當天下午，持向台北商銀辦理應收帳款融資，衡情晉
      欣公司及業主公路局是否得於極短之一日內，審核工地實
      際施作數量，已非無疑。再觀諸津頤公司其餘各期請款明
      細、請款單、統一發票（見他字卷第51至85頁）內容所示
      ，上開工程第1 至8 期之統一發票，均在當期估驗日後始
      開立，至第9 期之估驗日期為93年9 月16日至93年11月8
      日，該期所得請領之工程款，即為93年9 月16日起至93年
      11 月8日止之實際施作數量計價，被告理應於93年11月8
      日經估驗審核後，再開立發票請款，始合情理，詎被告竟
      早於第9 期估驗日期之前，即分別於93年10月8 日、93年
      10月22日開立發票持以向台北商銀融資，除與先前各期請
      款情形迥異外，亦顯與一般請款流程有違，足認上開發票
      開立當時，當期實際施工數量尚未經晉欣公司及公路局估
      驗，上開發票上所載金額，自非依業主核定之實際施作數
      量計價之結果，益徵被告明知其於開立附表所示之發票前
      ，未依雙方契約約定之方式，先會同晉欣公司工地主任，
      核對實際施作之數量，竟未待晉欣公司依工地實際施作數
      量審核可請領之工程款，即虛偽填製不實如附表所示之發
      票，自係明知津頤公司對晉欣公司之應收帳款並非係上開
      發票所載之金額，而未依工地實際施作數量開立發票。可
      見被告於本院審理中辯稱：伊係以確實施工金額，依每日
      施工日誌所記載項目開立發票云云，不僅與其於檢察事務
      官前所述上開發票係以之前工程款平均數作為請款金額乙
      節不符，更與前開論述之事證不合，顯係事後畏罪卸責之
      詞，不足採信。被告明知津頤公司對晉欣公司之應收帳款
      並非如附表所示之金額，竟以津頤公司名義，虛偽製作如
      附表所示不實交易金額之統一發票，顯係以明知為不實之
      事項而填製會計憑證。
 (三) 依證人即晉欣公司行政經理林道源於檢察事務官詢問時陳
      稱：本件工程由伊與被告接洽，均按月依實際進度給付工
      程款，晉欣公司未曾收受附表所示之發票等語（見他字卷
      第142 頁），衡情上開工程既係每月估驗1 次，津頤公司
      自無於同月內開立2 紙發票以請款2 次之可能。參以津頤
      公司請領各期工程款時，均開立1 張發票，僅於請領第3
      期款項時，因津頤公司請款金額與晉欣公司向業主請款之
      金額不符，晉欣公司曾請津頤公司重新開立發票及請款單
      ，其餘各期並無重新開立請款單及發票之情形，附表所示
      發票並非津頤公司於本件工程之請款發票等情，業據證人
      朱淑伶於本院審理中證述明確（見本院卷第58至59頁），
      足認津頤公司於93年10月間並未重開發票，且晉欣公司之
      行政經理林道源及會計朱淑伶均未曾見過附表所示發票，
      衡情津頤公司請領各期工程款，均需開立統一發票予晉欣
      公司，且觀諸上開工程之其餘各期請款單上（見他字卷第
      51 頁 至78頁），均有證人林道源、朱淑伶之名蓋章，倘
      附表所示發票並非被告虛偽填製，而確係津頤公司可得請
      領之工程款，負責與被告接洽之晉欣公司行政經理林道源
      及管理帳目款項之會計朱淑伶，豈有未曾見過上開發票之
      理？足見被告根本未曾以附表所示發票向晉欣公司請款，
      益徵被告開立上開發票，並未先由晉欣公司及公路局，依
      津頤公司當期實際施工數量，審核計價後開立，上開發票
      所載金額，自非津頤公司當期所得請領之工程款項。復參
      酌晉欣公司係以支票或匯款至津頤公司於臺灣土地銀行股
      份有限公（下稱土地銀行）帳戶之方式，約於收到津頤公
      司請款發票7 日左右即付款，按月將每期工程款給付予津
      頤公司，並無遲延給付之情況等情，亦經證人朱淑伶於本
      院審理中證述明確（見本院卷第59頁），並有津頤公司土
      地銀行帳戶存摺影本（見偵續卷第10至15頁）在卷可稽，
      衡情被告於向晉欣公司請款後，既可於7 日左右之短時間
      內，取得晉欣公司給付之工程款，依正常經營之情況，實
      無再持上開發票向台北商銀辦理應收帳款融資之必要，被
      告亦自承除向台北商銀融資上開款項外，並未辦理其他融
      資（見本院卷第118 頁），堪認依晉欣公司按月如期給付
      工程款之情況，被告若無其他因素，並無因長期無法取得
      工程款而有辦理應收帳款融資之需求。本件由於津頤公司
      於施工後期，因財務問題延誤工程進度，於93年9 月間起
      ，已無法如期完工，晉欣公司遂於93年11月9 日與津頤公
      司終止上開工程合約等情，此經證人黃鴻胤於檢察官偵查
      中證述明確（見偵續卷第73頁），並有該合約終止書在卷
      可參（見偵續卷第78頁），足認被告因津頤公司財務問題
      經營困難，又因無法如期完工，預見晉欣公司將終止上開
      工程合約，恐面臨資金短缺、支付不能之危機，為籌措資
      金，始虛偽開立如附表所示之統一發票，持向台北商銀辦
      理應收帳款融資至明。況被告復未能提出曾以上開發票向
      晉欣公司請領工程款之請款書，尚難認當時確有以上開發
      票向晉欣公司請款及嗣後曾重開發票之事實。是被告辯稱
      因晉欣公司未給付前期工程款，津頤公司始於同1 月內開
      立2 紙發票，及晉欣公司要求重開發票，致發票金額與實
      際所得請領之款項不符云云，顯與事實不符，均屬無據。
 (四) 參以津頤公司曾分別於93年5 月19日、93年7 月15日向晉
      欣公司分別預借工程款3,000,000 元、1,500,000 元，其
      中3,000,000 元部分，雙方約定分別於93年7 月5 日、93
      年8 月5 日各扣款500,000 元，於93年9 月5 日、93年10
      月5 日各扣款1,000,000 元，至1,500,000 元借款部分，
      將以次期之估驗款抵充，若請領第9 期之工程款則需扣除
      2,000,000 元之預借工程款等情，業據證人朱淑伶於本院
      審理中證述明確（見本院卷第57頁反面），並有借據1 紙
      （見他字卷第60頁）在卷可憑，足見謝章侃明知於93年10
      月當期所得請領之工程款項，尚須遭晉欣公司扣還欠款，
      致晉欣公司實際給付之款項，已遠不足原有實際施作之應
      收帳款，惟其於辦理應收帳款貸款時，竟未將上情告知台
      北商銀，並填載如附表所示之不實發票，使其得順利取得
      台北商銀之融資款項共計4,080,000 元，自足使台北商銀
      陷於錯誤。況被告、津頤公司就台北商銀所生損失，雖於
      94年11月17日與台北商銀在另案民事訴訟中達成和解，有
      和解筆錄1 紙（見他字卷第33頁）在卷可憑，惟被告僅賠
      償小部分款項，尚連帶積欠台北商銀1,200 多萬元等情，
      業據證人即永豐商銀人員丁世文於檢察事務官詢問時陳述
      明確（見他字卷第149 頁），足認被告並未積極賠償台北
      商銀之損失，益徵被告為求詐得融資款項，開立虛偽不實
      之上開發票，有意圖為自己不法所有之意圖。
二、綜上所述，被告上開所辯，均係事後畏罪卸責之詞，不足採
    信。本件事證明確，被告犯行堪以認定。
三、論罪科刑部分：
 (一) 被告行為後，商業會計法第71條業於95年5 月24日修正公
      布施行，該條第1 款原規定「商業負責人、主辦及經辦會
      計人員或依法受託代他人處理會計事務之人員，以明知為
      不實之事項，而填製會計憑證或記入帳冊者，處5 年以下
      有期徒刑、拘役或科或併科新臺幣15萬元以下罰金，修正
      後則將上開條文之刑度規定提高為「5 年以下有期徒刑、
      拘役或科或併科新臺幣60萬元以下罰金」，茲比較新舊法
      之結果，自應適用被告行為時之法律即95年5 月24日修正
      前之商業會計法第71條第1 款之規定。
 (二) 被告行為後，刑法部分條文業於94年2 月2 日修正公布，
      定於95年7 月1 日起施行。按行為後法律有變更者，適用
      行為時之法律，但行為後之法律有利於行為人者，適用最
      有利於行為人之法律，刑法第2 條第1 項定有明文，茲本
      條係規範行為後法律變更所生新舊法律比較適用之準據法
      ，本身尚無新舊法比較之問題，於新法施行後，應一律適
      用新法第2 條第1 項之規定，為「從舊從輕」之比較。而
      本次法律變更，比較時應就罪刑有關之共犯、未遂犯、想
      像競合犯、牽連犯、連續犯、結合犯，以及累犯加重、自
      首減輕暨其他法定加減原因（如身分加減）與加減例等一
      切情形，綜其全部罪刑之結果而為比較（最高法院95年5
      月23日95年度第8 次刑事庭會議決議參照），茲就本案相
      關法律變更比較如下：
    1.就修正之罰金刑最低度部分，由修正前刑法第33條第5 款
      規定為銀元1 元以上，並依罰金罰鍰提高標準條例第1 條
      前段提高10倍為銀元10元（折算為新台幣30元）以上，修
      正後刑法第33條第5 款則提高為新台幣1 千元以上，以百
      元計算之，以行為時法較有利於被告。
    2.修正後刑法已刪除刑法第56條連續犯之規定，被告本件2
      次犯行，如依修正後之規定，須分論併罰，若依修正前刑
      法第56條連續犯之規定，上開2 次犯行得論以連續犯一罪
      。比較新舊法之結果，仍以修正前之舊法對被告較為有利
      。
    3.修正前刑法第55條後段牽連犯之規定業經修正公布刪除，
      此刪除雖非犯罪構成要件之變更，但顯已影響行為人刑罰
      之法律效果，自屬法律有變更。修正前刑法第55條牽連犯
      規定，係從一重罪處斷；而上開規定於修正刪除後，刑法
      就行為罪數，除接續犯、想像競合犯、結合犯等實質上或
      裁判上一罪，以一罪論處外，原則上採取一罪一罰及數罪
      併罰，故修正前依牽連犯之規定從一重處斷之處罰結果，
      顯較修正後刑法規定一罪一罰或數罪併罰較為有利。
    4.經上開綜合比較之結果，前開修正部分，以行為時法有利
      於被告，自應依修正後刑法第2 條第1 項前段之規定，適
      用行為時法。
 (三) 按統一發票係營業人依營業稅法規定於銷售貨物或勞務時
      ，開立並交付予買受人之交易憑證，足以證明會計事項之
      經過，應屬商業會計法所稱之會計憑證。再商業會計法第
      71條第1 款之商業負責人，以明知為不實之事項而填製會
      計憑證及記入帳冊罪，原含有業務上登載不實之本質，與
      刑法第215 條之從事業務之人明知為不實之事項而登載於
      業務上文書罪，皆規範處罰同一之登載不實行為，應屬法
      規競合，且前者為後者之特別規定，依特別法優於普通法
      之原則，自應優先適用商業會計法第71條第1 款論處（最
      高法院92年度台上字第6171號判決意旨參照），是就登載
      不實之統一發票部分，不再論以刑法第216 條、第215 條
      行使業務上登載不實文書罪。核被告所為，係犯修正前商
      業會計法第71條第1 款商業負責人填製不實會計憑證罪及
      刑法第339 條第1 項之詐欺取財罪。被告所犯上開2 罪，
      具有方法結果之牽連關係，應從一重之修正前商業會計法
      第71條第1 款之填載不實會計憑證罪處斷。被告先後2 次
      開立不實統一發票向台北商銀辦理應收帳款融資之行為，
      時間緊接，所犯又係構成要件相同之罪名，顯係基於概括
      犯意反覆為之，為連續犯，應依修正前刑法第56條規定，
      以一罪論，並加重其刑。爰審酌被告為籌措資金，不思正
      當途徑，竟填製不實會計憑證，持向台北商銀融資款項，
      ，致台北商銀事後追償困難，損害銀行之權益甚鉅，雖已
      與台北商銀達成和解，然尚未給付全部賠償金額，又犯後
      否認犯行，難認有悔意，兼衡其犯罪之動機、目的、手段
      、所得之利益、素行、智識程度等一切情狀，量處如主文
      所示之刑，以資懲儆。末查，被告本件犯行之犯罪時間，
      均在96年4 月24日之前，且合於中華民國九十六年罪犯減
      刑條例規定之減刑條件，爰減其宣告刑二分之一。又被告
      行為後，關於易科罰金之折算標準部分，刑法亦有修正，
      修正前刑法第41條第1 項前段規定得以銀元1 元以上3 元
      以下折算一日，並依修正前罰金罰鍰提高標準條例第2 條
      之規定提高一百倍後，為銀元1 百元以上3 百元以下（即
      新臺幣3 百元以上9 百元以下）折算一日，修正後刑法第
      41條第1 項前段則修正為得以新臺幣1 千元、2 千元或3
      千元折算一日，新舊法比較之後，以修正前規定對被告為
      有利，併依上開減刑條例第9 條及修正前刑法第41條第1
      項前段、修正前罰金罰鍰提高標準條例第2 條，就被告減
      得之刑諭知易科罰金之折算標準。
據上論斷，應依刑事訴訟法第299 條第1 項前段，修正前商業會
計法第71條第1 款，修正後刑法第2 條第1 項前段，刑法第339
條第1 項，修正前刑法第11條前段、第56條、第55條、第41 條
第1 項前段，刑法施行法第1 條之1 第1 項、第2 項前段，修正
前罰金罰鍰提高標準條例第2 條，中華民國九十六年罪犯減刑條
例第2 條第1 項第3 款、第7 條、第9 條，判決如主文。
本案經檢察官蔡鴻仁到庭執行職務。
中    華    民    國    100   年     1    月    6     日
            刑事第一庭審判長法  官  曾家貽
                            法  官  張瓊華
                            法  官  林虹翔
以上正本證明與原本無異。
如不服本判決應於收受判決後10日內向本院提出上訴書狀，並應
敘述具體理由。其未敘述上訴理由者，應於上訴期間屆滿後20日
內向本院補提理由書(均須按他造當事人之人數附繕本)「切勿逕
送上級法院」。
                            書記官  劉宗源
中    華    民    國    100   年    1     月    6     日
附錄本案論罪科刑依據之法條：
中華民國刑法第339 條（普通詐欺罪）
意圖為自己或第三人不法之所有，以詐術使人將本人或第三人之
物交付者，處五年以下有期徒刑、拘役或科或併科一千元以下罰
金。
以前項方法得財產上不法之利益或使第三人得之者，亦同。
前二項之未遂犯罰之。
修正前商業會計法第71條
商業負責人、主辦及經辦會計人員或依法受託代他人處理會計事
務之人員有左列情事之一者，處五年以下有期徒刑、拘役或科或
併科新臺幣十五萬元以下罰金：
一、以明知為不實之事項，而填製會計憑證或記入帳冊者。
二、故意使應保存之會計憑證、帳簿報表滅失毀損者。
三、意圖不法之利益而偽造、變造會計憑證、帳簿報表內容或撕
    毀其頁數者。
四、故意遺漏會計事項不為記錄，致使財務報表發生不實之結果
    者。
五、其他利用不正當方法，致使會計事項或財務報表發生不實之
    結果者
附表：
┌──┬────┬─────┬────┬───┬──┬──────┬─────┬───────┐
│編號│發票買受│發票號碼  │發票日  │品名  │發票│  銷售額    │ 融資銀行 │  融資金額    │
│    │人名稱  │          │        │      │張數│（新臺幣）元│          │（新臺幣）元  │
├──┼────┼─────┼────┼───┼──┼──────┼─────┼───────┤
│ 1. │晉欣公司│BU00000000│93.10.8 │全套管│1張 │3,175,200   │台北商銀  │2,540,000     │
│    │        │          │        │基樁工│    │            │          │              │
│    │        │          │        │程    │    │            │          │              │
├──┼────┼─────┼────┼───┼──┼──────┼─────┼───────┤
│ 2. │晉欣公司│BU00000000│93.10.22│全套管│1張 │1,925,175   │台北商銀  │1,540,000     │
│    │        │          │        │基樁工│    │            │          │              │
│    │        │          │        │程    │    │            │          │              │
├──┴────┼─────┴────┴───┴──┼──────┼─────┼───────┤
│    合計      │                              2張 │ 5,100,375  │          │ 4,080,000    │
└───────┴─────────────────┴──────┴─────┴───────┘